nb: Børsteendetype: Dobbeltendet; Uttrekkbar; Enkeltsidig; Annet
fr: Type de pinceau: Double embout; Rétractable; Asymétrique; Autre
nl: Kwasteindetype: Dubbelzijdig; Uitschuifbaar; Enkelzijdig; Andere
zh-CN: 刷子端部类型: 双头; 可伸缩线; 单头; 其他
sk-SK: Typ špičky štetca: Dvojkoncový; Sklopný; Jednostranný; Iné
de: Pinselendentyp: Doppelseitig; Einziehbar; Einzelende; Sonstiges
el: Τύπος άκρου πινέλου: Διπλής άκρης; Πτυσσόμενο; Μονού άκρου; Άλλο
it: Tipo di estremità del pennello: Doppia estremità; Retrattile; A estremità singola; Altro
th: ประเภทปลายแปรง: สองหัว; แบบพับเก็บได้; ด้านเดียว; อื่นๆ
es: Tipo de extremo de brocha: Doble punta; Retráctil; Un solo extremo; Otros
ru: Тип концов кисти: Двусторонний; Втягивающийся; Односторонний; Другой
ja: ブラシエンドタイプ: 両端タイプ; 格納式; シングルエンド; その他
ko: 브러시 끝 유형: 듀얼 엔드; 개폐식; 단면; 기타
bg-BG: Тип край на четката: С два края; Прибиращ се; Едностранно; Други
lt-LT: Teptuko galo tipas: Dvigalvis; Ištraukiamas; Vienpusė; Kita
cs: Typ konce štětce: Oboustranný; Zatahovací; Jednostranná; Jiné
zh-TW: 刷子端部類型: 雙頭式; 可伸縮; 單端; 其他
sl-SI: Tip konca čopiča: Dvostranski; Izvlečno; Enostranski; Drugo
hu: Ecset végének típusa: Kétvégű; Visszahúzható; Egyvégű; Egyéb
ro-RO: Tip capăt pensulă: Cu două capete; Retractabil; Cu un singur capăt; Altele
en: Brush end type: Dual-ended; Retractable; Single-ended; Other
pt-BR: Tipo de ponta do pincel: Dupla ponta; Retrátil; Ponta única; Outro
pl: Typ końcówki pędzla: Dwustronny; Rozwijany; Pojedyncze; Inne
hr-HR: Tip kraja četkice: Dvostrani; Na uvlačenje; Jednostrano; Ostalo
pt-PT: Tipo de ponta do pincel: Ponta dupla; Retrátil; Extremidade individual; Outro
da: Børsteendetype: Dobbeltende; Udtrækkelig; Enkeltende; Andet
fi: Siveltimen pään tyyppi: Kaksipäinen; Sisäänvedettävä; Yksipäinen; Muu
sv: Borständtyp: Dubbelsidig; Hopfällbart; Enkelsidig; Övrigt
tr: Fırça uç tipi: Çift uçlu; Geri çekilebilir; Tek uçlu; Diğer
vi: Loại đầu cọ: Hai đầu; Có thể cuộn gọn; Một đầu; Khác